# 求助陈版主，股份支付的疑问

提问人：liuweisheng 时间：2023-10-14 08:56:40
现金结算的股份支付，等待期服务完毕，完成了非市场条件，未满足市场条件。等待期确认的应付职工薪酬余额转入资本公积还是冲回前期确认的成本费用。谢谢版主解惑。

回答人：chenyiwei
现金结算股份支付中，最终累计计入利润表的金额应当等于向激励对象支付的现金。并且现金结算股份支付的条件并不区分市场条件和非市场条件。
如果现金结算股份支付因未满足条件导致最终无需支付现金，则等待期确认的应付职工薪酬余额应予以冲回，冲回金额计入损益（视不同情况计入管理费用或者公允价值变动损益）。

提问人：liuweisheng 时间：2023-10-26 20:11:15
等待期员工自愿退出股权激励计划按加速可行权处理，员工离职冲回前期确认的费用。这样理解是否正确。谢谢版主解惑

回答人：chenyiwei
一般可以这样理解。

提问人：liuweisheng 时间：2023-10-26 20:11:15
股份支付中员工未满足服务期限条件。原计入管理费用的金额在当期冲回，还是加速可行权处理。谢谢版主解惑。

回答人：chenyiwei
服务期限条件是可行权条件之一，决定了最终可行权的权益工具数量。如果未满足服务期限条件，则意味着最终可行权的权益工具数量为零，相应地累计确认的股份支付费用也是零。
所以应该是冲回此前确认的股份支付费用，而不是加速可行权。